# 问道--合并报表成长之路

提问人：chenyiwei 时间：2018-10-30 03:16:15
个人建议：阅读书籍还是从准则讲解、CPA考试辅导教材这些基础内容入手，再到综合案例和特殊问题解析（如《计学撮要》和证监会会计部的《上市公司执行企业会计准则案例解析》系列内容）。此外，更重要的是： 1 、多接触实务问题，各种各样的问题都会在实务中遇到，遇到后多结合基本原则思考，多总结，水平自然会快速提升。 2 、如有可能，可以自己设计一个基于Excel的合并模板，或者与专业软件开发人员合作研发一套编制合并报表（含附注）的专业软件，在这一过程中梳理业务需求的过程，也是相关会计知识综合和提高的过程，并且有助于锻炼逻辑思维能力。

回答人：chenyiwei
个人建议：阅读书籍还是从准则讲解、CPA考试辅导教材这些基础内容入手，再到综合案例和特殊问题解析（如《计学撮要》和证监会会计部的《上市公司执行企业会计准则案例解析》系列内容）。此外，更重要的是： 1 、多接触实务问题，各种各样的问题都会在实务中遇到，遇到后多结合基本原则思考，多总结，水平自然会快速提升。 2 、如有可能，可以自己设计一个基于Excel的合并模板，或者与专业软件开发人员合作研发一套编制合并报表（含附注）的专业软件，在这一过程中梳理业务需求的过程，也是相关会计知识综合和提高的过程，并且有助于锻炼逻辑思维能力。

提问人：大顾顾顾顾顾 时间：2019-04-20 12:12:54
你好～想请问一下，你发的图片 显示你购买的企业会计准则 33 号 讲解 是立信会计出版社的。请问那是 2014 年准则大修的官方出具的版本么？ 就跟 2017 年准则大修，然后 2018 年财经社出版了 2018 年 7 本企业会计准则应用指南一样的意思么～ 因为最近看到致同有对 2014 年的会计准则进行解析，所以想顺带买下准则指南这些来看下。

回答人：chenyiwei
这本书并不是官方的，官方的准则应用指南都是由中国财政经济出版社或者经济科学出版社出版的。